臺灣苗栗地方法院刑事判決
111年度交簡上字第19號
上  訴  人  
即  被  告  王君豪




上列上訴人即被告因過失傷害案件，不服本院中華民國111年3月
31日111年度苗交簡字第102號第一審刑事簡易判決（聲請簡易判
決處刑案號：110年度調偵字第425號），提起上訴，本院管轄之
第二審合議庭判決如下：
    主  文
上訴駁回。
王君豪緩刑貳年。 
    理  由
一、本案經本院審理結果，認第一審以上訴人即被告王君豪（下
    稱被告）係犯刑法第284條前段之過失傷害罪，量處拘役40
    日，並諭知如易科罰金，以新臺幣（下同）1,000元折算1日
    ，其認事、用法及量刑均無不當，應予維持，除證據部分增
    列「被告於本院準備程序及審理時所為之自白、本院111年
    度苗司簡調字第302號調解筆錄、郵政入戶匯款申請書影本
    、車險理賠資訊系統擷圖各1份、本院電話紀錄表2份」外，
    均引用第一審簡易判決書及檢察官起訴書所記載之犯罪事實
    、證據及理由（如附件）。
二、被告上訴意旨略以：希望法院判輕一點等語。惟法官於有罪
    判決中，究應如何量處罪刑，為實體法賦予審理法官裁量之
    刑罰權事項，法官行使此項裁量權，自得依據個案情節，參
    諸刑法第57條所定各款犯罪情狀之規定，於該法定刑度範圍
    內，基於合義務性之裁量，量處被告罪刑；又刑之量定係事
    實審法院得自由裁量之事項，若其未有逾越法定刑之範圍，
    且亦非明顯違背正義者，即不得遽指為違法（最高法院76年
    度台上字第4984號判決意旨參照）。又刑罰之量定，固屬法
    院自由裁量之職權行使，但仍應審酌刑法第57條所列各款事
    由及一切情狀，為酌量輕重之標準，並非漫無限制；在同一
    犯罪事實與情節，如別無其他加重或減輕之原因，下級審法
    院量定之刑，亦無過重或失輕之不當情形，則上級審法院對
    下級審法院之職權行使，原則上應予尊重（最高法院85年度
    台上字第2446號判決意旨參照）。原審就據以認定被告過失
    傷害之證據及理由業已敘明，認被告罪證明確，因而適用刑
    事訴訟法第449條第2項、第3項、第454條第2項，刑法第284
    條前段、第62條前段、第41條第1項前段，刑法施行法第1條
    之1第1項等規定，就量刑理由亦說明審酌被告駕駛自用小客
    車，疏未遵守道路交通安全規則，未減速慢行，作隨時停車
    之準備，貿然駛入本案路口，肇致本件交通事故發生，致告
    訴人傅麗貞受有傷害，所為實有不該，惟念及被告犯後始終
    坦承犯行之態度，並考量被告因和解金額差距迄未與告訴人
    達成和解或賠償其損害；復參諸本件交通事故之肇事原因、
    被告之過失程度，兼衡被告於原審審理中自陳所受教育程度
    為碩士畢業，目前從事經商貿易業，月薪約新臺幣4萬元，
    與家中父親、2名子女同住，尚須扶養2名年幼子女等一切情
    狀，量處如原審主文所示之宣告刑，並諭知易科罰金折算之
    標準。從而，本院審酌全案情節，核原審認事用法並無違誤
    ，自屬允當，且已斟酌刑法第57條各款所列情狀，未逾越法
    定刑度，亦未有過重或失輕之不當情形，量刑應屬妥適。故
    被告不服原審判決而提起上訴，並無理由，應予駁回。
三、被告未曾因故意犯罪受有期徒刑以上刑之宣告，有臺灣高等
    法院被告前案紀錄表1份在卷可憑，其因一時失慮，致罹刑
    章，且已與告訴人成立調解，並依調解成立內容於111年8月
    31日前賠償告訴人24萬元完畢，告訴人亦於調解時當庭表示
    同意原諒被告，並同意法官給予被告緩刑之宣告，有本院11
    1年度苗司簡調字第302號調解筆錄、郵政入戶匯款申請書影
    本、車險理賠資訊系統擷圖各1份、本院電話紀錄表2份在卷
    可憑，信被告經此偵審程序及科刑宣告後，當能知所警惕而
    無再犯之虞，因認對被告所宣告之刑，以暫不執行為適當，
    爰依刑法第74條第1項第1款規定，併予宣告緩刑2年。
據上論斷，應依刑事訴訟法第455條之1第1項、第3項、第368 條
、第373條，判決如主文。
本案經檢察官馮美珊提起公訴，檢察官林宜賢到庭執行職務。
中　　華　　民　　國　　111 　年　　9 　　月　　6 　　日
            刑事第二庭  審判長法  官    林卉聆
                              法  官    魏正杰
                              法  官    林信宇
以上正本證明與原本無異。
不得上訴。
                              書記官    張佑慈
中　　華　　民　　國　　111 　年　　9 　　月　　7 　　日